---
title: "Seminario: Casos de cancer relacionados con alcohol, actividad deportiva y zonas verdes"
subtitle: "Repositorio: [GitHub](https://github.com/vpp1004/SEMINARIO_FUENTES)"
author: 
- name: "Carmen Gómez Peña"
- name: "Vanessa Pérez Paredes"

date: "`r Sys.Date()`"
output: html_document
---

```{r setup, include=FALSE}
knitr::opts_chunk$set(echo = TRUE)
```


```{r cars}
summary(cars)
```


```{r pressure, echo=FALSE}
plot(pressure)
```

Note that the `echo = FALSE` parameter was added to the code chunk to prevent printing of the R code that generated the plot.

## **INTRODUCCIÓN:**
A rellenar
## **OBJETIVO GENERAL:**
A rellenar
- **Objetivo principal:**
A rellenar
## **METODOLOGíA :**
A rellenar
### Metodologías del Objetivo General:
A rellenar


###  CARGA DE PAQUETES:
library(tidyverse)
library(rjson)

#CARGA DE DATOS DE CASOS DE PERSONAS QUE TOMAN ALCOHOL HABITUALMENTE POR COMUNIDADES:

#CARGA DE DATOS DE CASOS DE CANCER EN ESPAÑA POR COMUNIDADES:
casos_cancer <- fromJSON(file = "INPUT/DATA/CASOS_CANCER/casos_nuevos_de_cancer.json")

#CARGA DE DATOS DE ZONAS VERDES EN ESPAÑA POR COMUNIDADES:

#CARGA DE DATOS DE PERSONAS QUE REALIZAN EJERCICIO FISICO HABITUALMENTE POR COMUNIDADES:

