---
title: "SeminarioCancer"
author: 
- "Vanessa Pérez"
- "Carmen Gómez Peña"
date: "`r Sys.Date()`"
output: html_document
---

Enlace a repositorio de [Github](https://github.com/vpp1004/SEMINARIO_FUENTES)



### Introducción
En este seminario vamos a estudiar la enfermedad del cáncer y su relación con distintas variables que pueden influir en ella positiva o negativamente en las distintas comunidades de España.
En específico, las variables que estudiaremos son los casos de personas que realizan actividad física habitualmente, los casos de consumidores habituales de alcohol y el número de zonas verdes de cada lugar.




### Objetivos 
Responder a estas preguntas:

* ¿Cómo influyen individualmente el índice verde, el alcohol y el ejercicio sobre el cáncer?

* ¿Tiene más influencia lo considerado bueno para la salud (ejercicio y porcentaje verde) que lo malo (alcohol) sobre el cáncer? 

* ¿Están todas estas variables directamente relacionadas con el cáncer ?



```{r setup, include=FALSE}

options(repos = c(CRAN = "https://cloud.r-project.org/"))
```

##Instalación de paquetes necesarios para el desarrollo del proyecto 
Aquí se encuentran los paquetes que hay que instalar para poder ejecutar este proyecto, en caso de tener estos paquetes ya instalados no ha de ejecutarse esta celda. 
Estos paquetes contienen funciones básicas necesarias para el tratamiento de archivos json y pcaxis que nos permiten desarrollar investigación sobre ellos 

```{r}
###  CARGA DE PAQUETES:
#install.packages("pxR")
#install.packages("tidyverse")
#install.packages("rjson")
#install.packages("tidyjson")
#install.packages("json")
#install.packages("ggplot2")
#install.packages("greenR")
```

### Carga de librerías necesarias para realizar el proyecto 

Una vez que se ha producido la instalación de los paquetes para poder realizar cualquier función necesitamos cargar las librerías instaladas para poder utilizarlas. La siguiente celda contiene las librerías necesarias para poder realizar el proyecto. 

```{r}
library(pxR)
library(tidyverse)
library(rjson)
library(tidyjson)
library(jsonlite)
library(dplyr)
library(RJSONIO)
library(ggplot2)
library(greenR)
```

### Subida de archivos necesarios 
En este proyecto vamos a trabajar con diferentes archivos tanto json como pcaxis,además de trabajar con datos directamente de un repostitorio por tanto necesitamos incluir los archivos para trabajar con ellos.Aqúi se realiza la subida de los objetos y archivos necesarios para desarrollar el proyecto.

```{r}
load("Objetos.RData")
```


### Carga de datos de consumo de alcohol (pcaxis)
Encontramos los datos de personas que habitualmente consumen alcohol por las diferentes comunidades de España.

```{r}
casos_alcohol<-read.px("INPUT/DATA/CASOS_ALCOHOL/CasosAlcoholComunidades.px")
dtalcohol<-as.data.frame(casos_alcohol)
alcohol<-select(.data =dtalcohol,value,Consumo.de.bebidas.alcohólicas,Comunidad.autónoma) %>%
  filter(Consumo.de.bebidas.alcohólicas=="Sí ha consumido")
alcohol<-as.data.frame(alcohol)%>%
  select(Comunidad.autónoma,value)
alcohol <- alcohol[alcohol$Comunidad.autónoma != "Total Nacional", ]
alcohol[is.na(alcohol$Comunidad_autonoma) == FALSE, ]
alcohol
```

### Case_when alcohol
```{r}
alcohol
alcohol<-alcohol%>%
  mutate(.data = alcohol,Comunidad_autonoma = case_when(Comunidad.autónoma=="08 Castilla - La Mancha" ~ 'Castilla_LaMancha',
Comunidad.autónoma=="13 Madrid, Comunidad de" ~ 'Madrid',
Comunidad.autónoma=="11 Extremadura"~"Extremadura",
Comunidad.autónoma=="18 Ceuta"~"Ceuta",
Comunidad.autónoma=="19 Melilla"~"Melilla",
Comunidad.autónoma=="04 Balears, Illes"~"Islas_Baleares",
Comunidad.autónoma=="14 Murcia, Región de"~"Murcia",
Comunidad.autónoma=="15 Navarra, Comunidad Foral de"~"Navarra",
Comunidad.autónoma=="10 Comunitat Valenciana"~"Comunidad_Valenciana",
Comunidad.autónoma=="12 Galicia"~"Galicia",
Comunidad.autónoma=="07 Castilla y León"~"Castilla_y_Leon",
Comunidad.autónoma=="09 Cataluña"~"Cataluna",
Comunidad.autónoma=="06 Cantabria"~"Cantabria",
Comunidad.autónoma=="05 Canarias"~"Islas_Canarias",
Comunidad.autónoma=="01 Andalucía"~"Andalucia",
Comunidad.autónoma=="02 Aragón"~"Aragon",
Comunidad.autónoma=="03 Asturias, Principado de"~"Asturias",
Comunidad.autónoma=="17 Rioja, La"~"Rioja",
Comunidad.autónoma=="16 País Vasco"~"Pais_Vasco"
  ))%>%
  select(Comunidad_autonoma,value)
alcohol  
```

Determinamos ahora cuáles van a ser las comunidades autónomas con mayores casos de alcoholemia y las que menos. 

```{r}
grafico_alcohol <- ggplot(alcohol, aes(x = reorder(Comunidad_autonoma,-value), y = value, fill = value)) +
  geom_bar(stat = "identity", color = "black") +
  scale_fill_gradient(low = "pink", high = "purple") +
  labs(
    title = "Personas que toman alcohol por Comunidad en España",
    x = "Comunidades Autónomas",
    y = "Casos alcohol",
    fill = "Casos"
  ) +
  theme_minimal()+
  theme(axis.text.x =element_text(angle = 90, hjust = 1))
grafico_alcohol

```

Podemos observar que Cataluña, Madrid y Andalucía van a liderar el ranking con las comunidades con mayor número de casos de alcoholemia, mientras que Ceuta y Melilla se encuentran en la cola del ranking. Cabe destacar que al tratarse de número de casos y no de porcentaje, las comunides con mayor población van a ser siempre las que lideren el ranking, determinando que si lo que realmente se hiciera fuera una comparativa de porcentajes, comunidades que se encuentran más a la derecha del ránking tendrían mayor porcentaje que las tres comunidades que lo lideran actualmente

### Carga de datos de casos de cancer (json)
Este archivo contiene el número de casos de cáncer de España ordenados por las diferentes comunidades autónomas.

```{r}
archivo <-fromJSON("INPUT/DATA/CASOS_CANCER/casos_nuevos_de_cancer.json")
dtcancer<-as.data.frame(archivo$Respuesta$Datos$Metricas$Datos)
cancer<-select(.data=dtcancer,Parametro,Valor)
cancer
```

### Case_when cancer 
```{r}
cancer<-cancer%>%
        mutate(.data = cancer,Comunidad_autonoma = case_when(
Parametro=="Castilla-La Mancha" ~ 'Castilla_LaMancha',
Parametro=="Madrid" ~ 'Madrid',
Parametro=="Extremadura"~"Extremadura",
Parametro=="Ceuta"~"Ceuta",
Parametro=="Melilla"~"Melilla",
Parametro=="Islas Baleares"~"Islas_Baleares",
Parametro=="Murcia"~"Murcia",
Parametro=="Navarra"~"Navarra",
Parametro=="Comunidad Valenciana"~"Comunidad_Valenciana",
Parametro=="Galicia"~"Galicia",
Parametro=="Castilla y León"~"Castilla_y_Leon",
Parametro=="Cataluña"~"Cataluna",
Parametro=="Cantabria"~"Cantabria",
Parametro=="Canarias"~"Islas_Canarias",
Parametro=="Andalucía"~"Andalucia",
Parametro=="Aragón"~"Aragon",
Parametro=="Asturias"~"Asturias",
Parametro=="La Rioja"~"Rioja",
Parametro=="País Vasco"~"Pais_Vasco"
 ))%>%
  select(Comunidad_autonoma,Valor)
cancer
```

Observamos cuáles son las comunidades que tienen mayores casos de cáncer y cuáles son las que menos. 

```{r}
grafico_cancer <- ggplot(cancer, aes(x =reorder(Comunidad_autonoma,-Valor), y = Valor, fill = Valor)) +
  geom_bar(stat = "identity", color = "black") +
  scale_fill_gradient(low = "paleturquoise", high = "royalblue") +
  labs(
    title = "Casos de Cáncer por Comunidad en España",
    x = "Comunidades Autónomas",
    y = "Casos cáncer",
    fill = "Casos"
  ) +
  theme_minimal()+
  theme(axis.text.x =element_text(angle = 90, hjust = 1))
grafico_cancer

```

Podemos observar que Cataluña, Madrid y Andalucía van a liderar el ranking con las comunidades con mayor número de casos de cáncer, mientras que Ceuta y Melilla se encuentran en la cola del ranking.Cabe destacar que al tratarse de número de casos y no de porcentaje, las comunides con mayor población van a ser siempre las que lideren el ranking, determinando que si lo que realmente se hiciera fuera una comparativa de porcentajes, comunidades que se encuentran más a la derecha del ránking tendrían mayor porcentaje que las tres comunidades que lo lideran actualmente.

### Carga de datos de porcentaje verde por comunidades
Se han obtenido los datos a partir de un repositorio de Github.Para ello, hemos obtenido datos a partir de diferentes municipios de la comunidad. 
Insercción de un ejemplo de cómo se han obtenido los datos de un municipio.

```{r}
#datostorrelavega<-get_osm_data("Torrelavega,Cantabria,España")
#indice_verde_torrelavega<-calculate_green_index(datostorrelavega,4326,100)
#dttorrelavega<-as.data.frame(indice_verde_torrelavega)
#torrelavega<-summarise(.data=dttorrelavega,areasverdes=mean(green_index_green_area,na.rm=TRUE),arboles=mean(green_index_tree,na.rm=TRUE),porcentajeverde=mean(green_index,na.rm=TRUE))

```

Aquí se encuentra la tabla completa tras haber realizado todo esto por comunidades autónomas.

```{r}
zonas_verdes
```

Determinamos ahora que a pesar de rondar entre los mismos valores, cuáles son las comunidades españolas que tienen mayor porcentaje de índice verde y cuáles son las que menos. 

```{r}
zonas_verdes

grafico_zonas_verdes <- ggplot(zonas_verdes, aes(reorder(Comunidad_autonoma,-porcentajeverde), y = porcentajeverde, fill = porcentajeverde)) +
  geom_bar(stat = "identity", color = "black") +
  scale_fill_gradient(low = "lightgreen", high = "turquoise") +
  labs(
    title = "Porcentaje de Zonas Verdes por Comunidad en España",
    x = "Comunidades Autónomas",
    y = "% Zonas verdes",
    fill = "%"
  ) +
  theme_minimal()+
  theme(axis.text.x =element_text(angle = 90, hjust = 1))

grafico_zonas_verdes
```
Vemos que Ceuta y Melilla a pesar de ser las dos ciudades autónomas son las que mayor porcentaje verde tienen seguida de Extremadura. Sin embargo, Navarra se encuenta a la cola del ranking. Cabe destacar que los datos se parecen mucho y que los grandes núcleos industriales como Madrid, Cataluña y País Vasco se encuentran en la zona media el ranking, situándose, en el caso de Madrid y Cataluña, más cerca de la parte alta del ranking.


### Carga de datos ejercicios físico
Este archivo contiene el número de personas que realizan ejercicio físico en España ordenados por comunidades. 

```{r}
actividadfisica<-"INPUT/DATA/EJERCICIO FISICo/Porcentaje actividad física por comunidad.px"
datosactividad<-read.px(actividadfisica)
dtactividad<-as.data.frame(datosactividad)
actividad<-select(.data=dtactividad,Comunidades.y.Ciudades.Autónomas,value)
actividad <- actividad[actividad$Comunidades.y.Ciudades.Autónomas != "Total Nacional", ]
actividad
```

### Case_when actividad
Para poder realizar la unión de la actividad con el resto necesitamos realizar un case_when que nos permita obtener los parámetros de actividad igual que los del resto. Como estamos realizando una unión por comunidades en este caso vamos a cambiar estos nombres para poder realizar una unión posteriormente. 


```{r}
ctividad<-actividad%>%
  mutate(.data = actividad,Comunidad_autonoma = case_when(
Comunidades.y.Ciudades.Autónomas=="08 Castilla - La Mancha" ~ 'Castilla_LaMancha',
Comunidades.y.Ciudades.Autónomas=="13 Madrid, Comunidad de" ~ 'Madrid', 
Comunidades.y.Ciudades.Autónomas=="11 Extremadura"~"Extremadura", 
Comunidades.y.Ciudades.Autónomas=="18 Ceuta"~"Ceuta", 
Comunidades.y.Ciudades.Autónomas=="19 Melilla"~"Melilla",
Comunidades.y.Ciudades.Autónomas=="04 Balears, Illes"~"Islas_Baleares",
Comunidades.y.Ciudades.Autónomas=="14 Murcia, Región de "~"Murcia",
Comunidades.y.Ciudades.Autónomas=="15 Navarra,Comunidad Foral de"~"Navarra",
Comunidades.y.Ciudades.Autónomas=="10 Comunitat Valenciana"~"Comunidad_Valenciana",
Comunidades.y.Ciudades.Autónomas=="12 Galicia"~"Galicia",
Comunidades.y.Ciudades.Autónomas=="07 Castilla y León"~"Castilla_y_Leon",
Comunidades.y.Ciudades.Autónomas=="09 Cataluña"~"Cataluna",
Comunidades.y.Ciudades.Autónomas=="06 Cantabria"~"Cantabria",
Comunidades.y.Ciudades.Autónomas=="05 Canarias"~"Islas_Canarias",
Comunidades.y.Ciudades.Autónomas=="01 Andalucía"~"Andalucia",
Comunidades.y.Ciudades.Autónomas=="02 Aragón"~"Aragon",
Comunidades.y.Ciudades.Autónomas=="03 Asturias, Principado de"~"Asturias",
Comunidades.y.Ciudades.Autónomas=="17 Rioja, La"~"Rioja",
Comunidades.y.Ciudades.Autónomas=="16 País Vasco"~"Pais_Vasco"
  ))%>%
  select(Comunidad_autonoma,value)
actividad<-ctividad
actividad

```

Determinamos ahora las comunidades en las que tenemos mayor porcentaje de ejercicio físico ordenadas de mayor a menor. 

```{r}
actividad<-na.omit(actividad)
grafico_actividad_fisica <- ggplot(actividad, aes(x =reorder(Comunidad_autonoma,-value), y = value, fill = value)) +
  geom_bar(stat = "identity", color = "black") +
  scale_fill_gradient(low = "aquamarine", high = "pink") +
  labs(
    title = "Porcentaje de Actividad Física por Comunidad en España",
    x = "Comunidades Autónomas",
    y = "% Actividad Física",
    fill = "%"
  ) +
  theme_minimal()+
  theme(axis.text.x =element_text(angle = 90, hjust = 1))
grafico_actividad_fisica

```

Observamos que a pesar de encontrarse rondando entre los mismos valores, Melilla, Extremadura y Asturias son las comunidades con mayor porcentaje de actividad física, superando el 40%, mientras que la Coumunidad Valenciana es la comunidad donde menos ejercicio físico se realiza, no superando el 35%.

### Como influyen individualmente las variables 

### CASOS DE CÁNCER INFLUIDOS POR ALCOHOL
Vamos a ver la correlación que tiene el cáncer con la cantidad de alcohol ingerido.
Para ello, vamos a tomar de parámetro de unión las comunidades autónomas de España que nos permitan realizar la correlación de cómo realmente se relacionan.

```{r}
alcohol_cancer<-full_join(x=alcohol,y=cancer,by=c("Comunidad_autonoma"))%>%
  rename(casos_alcohol=value,casos_cancer=Valor)
alcohol_cancer <- alcohol_cancer[is.na(alcohol_cancer$Comunidad_autonoma) == FALSE, ]
alcohol_cancer
```

Como podemos observar, las comunidades que presentan más casos de cáncer son aquellas en las que más alcohol toman, siendo principalmente destacables comunidades con gran número de gente alcohólica, como es el caso de Madrid, Cataluña o Andalucía, donde tanto el número de casos de alcohol y de cáncer son elevados.
Sin embargo, otras comunidades como es el caso de Cantabria o Navarra presentan mucha menos cantidad de casos de alcoholismo y vemos como considerablemente se presentan muchos menos casos de cáncer. Para ver si realmente esto está correlacionado observamos un gráfico de correlación de estas dos variables. 

```{r}
grafico_alcohol_cancer <- ggplot(alcohol_cancer, aes(x = casos_alcohol, y = casos_cancer)) +
  geom_point() +
  labs(
    title = "Relación entre Alcohol y Casos de Cáncer por Comunidades",
    x = "Casos Alcohol",
    y = "Casos de Cáncer"
  ) +
  geom_smooth(method = "loess", formula = y ~ x, color = "purple", fill = "pink", alpha = 0.3)+
  xlim(0, 1000) +
  ylim(0, 10000) +
  theme_minimal()
grafico_alcohol_cancer
```

Como podemos comprobar, a mayor casos de alcohol tenemos que el número de casos de cáncer es mayor. Por tanto, podemos definir que estas dos variable están directamente relacionadas.


### CASOS DE CÁNCER INFLUIDOS POR EJERCICIO FISICO 
Vamos a ver la correlación que tiene el cáncer con el porcentaje medio de ejercicio físico  que se realiza.
Para ello, vamos a tomar de parámetro de unión las comunidades autónomas de España que nos permitan realizar la observación de cómo realmente se relacionan.


```{r}
actividad_cancer<- full_join(x=actividad,y=cancer,by=c("Comunidad_autonoma"))%>%
                  rename(actividad=value,casos_cancer=Valor)
actividad_cancer <- actividad_cancer[is.na(actividad_cancer$Comunidad_autonoma) == FALSE, ]
actividad_cancer

```
Como podemos comprobar, aquellas comunidades con un porcentaje de ejercicio físico más alto tienden a tener generalmente menos casos de cáncer. Es el caso por ejemplo de Cantabria, siendo una de las comunidades donde más porcentaje de actividad física hay y de las que menos casos de cáncer registra. 
Por otro lado, tenemos a Madrid, que siendo una de las comunidades con el porcentaje de ejercicio físico más bajo es una de las que más casos de cáncer registra. 
Dado que partimos de una tabla organizada por comunidades, tenemos que guiarnos obligatoriamente por la población y tener en cuenta que comunidades como Madrid y Cataluña no tienen la misma cantidad de gente que Cantabria o Extremadura. 
Vamos a observar un gráfico que nos permita determinar si estas variables están correctamente relacionadas.

```{r}
gráfico_ejercicio_cancer <- ggplot(actividad_cancer, aes(x = actividad, y = casos_cancer)) +
  geom_point() +
  labs(
    title = "Relación entre Ejercicio y Casos de Cáncer por Comunidades",
    x = "% Ejercicio físico",
    y = "Casos de Cáncer"
  ) +
  geom_smooth(method = "loess", formula = y ~ x, color = "purple", fill = "aquamarine", alpha = 0.3)+
  theme_minimal()
gráfico_ejercicio_cancer
```
Como podemos observar, estas variables están relacionadas inversamente, es decir, tal y como vemos según incrementa el porcentaje de ejercicio físico, descienden los casos de cáncer.


### Casos de cáncer relacionados con porcentaje verde 
Vamos a ver la correlación que tiene el cáncer con el porcentaje verde que hay en cada comunidad. 
Para  ello, vamos a tomar de parámetro de unión las comunidades autónomas de España que nos permitan realizar la observación de como realmente se relacionan.

```{r}
zonasverdes_cancer<- full_join(x=zonas_verdes,y=cancer,by=c("Comunidad_autonoma"))%>%
  rename(casos_cancer=Valor)
zonasverdes_cancer <- zonasverdes_cancer[is.na(zonasverdes_cancer$Comunidad_autonoma) == FALSE, ]
zonasverdes_cancer
```

Como podemos observar, el porcentaje verde de cada comunidad autónoma es muy alto, encontrándose por encima del 70% en todas las ocasiones, no pudiendo comprobar si verdaderamente se relacionan los casos de cáncer con el porcentaje verde. Por tanto, para ver la relación vamos a recurrir a un gráfico de correlacion.

```{r}
zonasverdes_cancer
grafico_zonas_verdes_cancer <- ggplot(zonasverdes_cancer, aes(x = porcentajeverde, y = casos_cancer)) +
  geom_point() +
  labs(
    title = "Relación entre Zonas Verdes y Casos de Cáncer por Comunidades",
    x = "% Zonas Verdes",
    y = "Casos de Cáncer"
  ) +
  geom_smooth(method = "loess", formula = y ~ x, color = "darkgreen", fill = "lightgreen", alpha = 0.3)+
  theme_minimal()
grafico_zonas_verdes_cancer

```
Como podemos observar, este gráfico presenta muchas subidas y bajadas en los casos de cáncer según sube el porcentaje de índice verde,lo cual nos permite determinar que no tiene nada que ver el factor ambiental. Es decir, el porcentaje verde de la zona en la que vivas con la posibilidad que tienes de desarrollar o no cáncer.

### Tiene más influencia lo llamado bueno o lo malo sobre la influencia del cancer 

Generalmente se tiende a decir que teniendo buenos hábitos de vida y viviendo en zonas no contaminadas disminuye el riesgo de padecer enfermedades, pero realmente, no se sabe si esto  tiene más peso que aquellos factores conocidos como factores malos, como por ejemplo el alcohol.
Hemos realizado un gráfico para comprobar si se produce mayor disminución del riesgo de padecer cáncer a mayor porcentaje de actividad física y porcentaje verde, o si el alcohol tiene más peso sobre esto.

```{r}
cancer_completo$casos_cancer <- as.numeric(as.character(cancer_completo$casos_cancer))
cancer_completo$shape_porcentajeverde <- ifelse(cancer_completo$porcentajeverde > 0.85, "Alta", "Baja")
cancer_completo <- cancer_completo[!is.na(cancer_completo), ]

grafico_final <- ggplot(cancer_completo, aes(x = casos_alcohol, y = actividad)) + 
  geom_point(aes(colour = casos_cancer), shape = 16, size = 2, position = position_jitter(width = 1.3, height = 1.3)) +
  geom_point(aes(x = casos_alcohol, y = actividad, shape = shape_porcentajeverde, color = porcentajeverde), size = 2, position = position_jitter(width = 0.2, height = 0.2)) +
  scale_shape_manual(values = c("Alta" = 15, "Baja" = 17)) +
  scale_color_gradient(low = "pink", high = "blue", name = "Casos de Cáncer") +
  labs(
    title = "Relación entre Casos de Alcohol, Actividad Física y Casos de Cáncer",
    x = "Casos de Alcohol",
    y = "Actividad Física",
    shape = "Cantidad de áreas verdes"
  ) + 
  theme_minimal() +
  theme(
    plot.title = element_text(hjust = 0.5, face = "bold", size = 14),
    panel.border = element_rect(color = "black", fill = NA, size = 0.8),
    panel.grid.major = element_line(color = "gray", size = 0.5),
    panel.grid.minor = element_line(color = "lightgray", size = 0.25)
  )

grafico_final
```

En este único gráfico podemos observar los casos de cáncer en España y su relación con todas las variables que estamos estudiando a la vez.
Como hemos afirmado observando los gráficos anteriores, la cantidad de población que realiza actividad física es inversamente proporcional a la cantidad de personas que padecen cáncer.
En el caso de los datos sobre alcohol, concluimos que es la variable que más afecta, ya que vemos que las comuniades que más casos de alcoholismo tienen prácticamente son las más altas en casos de cáncer, sin casi excepciones.
Por último, vemos que la variable de zonas verdes es la que menos influye, ya que las comunidades con la tasa de zonas verdes más alta tiene números de cáncer muy variados.  
Después de sacar estas conclusiones, hemos decidido realizar un último gráfico en el que se muestren únicamente las dos variables que más afectan a nuestro estudio, para que sea más visual.

```{r}
variables_influyentes <- left_join(
  alcohol_cancer %>% select(Comunidad_autonoma, casos_alcohol, casos_cancer),
  actividad_cancer %>% select(Comunidad_autonoma, actividad),
  by = "Comunidad_autonoma"
)
variables_influyentes

```

```{r}
variables_influyentes<- na.omit(variables_influyentes)
grafico_variables_influyentes <- ggplot(variables_influyentes, aes(x = casos_alcohol, y = actividad, color = casos_cancer)) +
  geom_point(size = 3, alpha = 0.8) +
  geom_smooth(method = "loess", formula = y ~ x, color = "purple", fill = "pink", alpha = 0.3) +
  scale_color_gradient(low = "yellow", high = "red", name = "Casos de Cáncer") +
  labs(
    title = "Relación entre Casos de Alcohol, Actividad Física y Casos de Cáncer",
    x = "Casos de Alcohol",
    y = "Actividad Física"
  ) +
  theme_minimal()

grafico_variables_influyentes

```

### Conclusiones finales 
Como conclusión final diremos que el alcohol es la variable que más afecta al cáncer con bastante diferencia, incluso más que las dos variables que consideramos "buenas" juntas. 

Consideramos que poder ver estos datos representados a modo de gráficos facilitan mucho su interpretación. Esto puede venir bien para concienciar a la población de esta enfermadad tan común en los últimos años y poder realmente replantearnos el estilo de vida que queremos llevar.

###Pregunta extra
Dejando a un lado los casos de cáncer, queremos realizar un pequeño estudio de los hábitos de la población.
Para ello, relacionaremos las variables de ejercicio físico realizado con las personas que toman alcohol. Las dos variables serán estudiadas por comunidades, para poder tomar conclusiones y responder a esta pregunta:
* ¿El alcohol te lleva indirectamente al sedentarismo o es compaginable con buenos hábitos como el deporte?


```{r}
pregunta_extra <- left_join(
  alcohol_cancer %>% select(Comunidad_autonoma, casos_alcohol),
  actividad_cancer %>% select(Comunidad_autonoma, actividad),
  by = "Comunidad_autonoma"
)
pregunta_extra<- na.omit(pregunta_extra)
pregunta_extra

```

```{r}
grafico_pregunta_extra <- ggplot(pregunta_extra, aes(x = casos_alcohol, y = actividad)) + 
  geom_point(aes(colour = Comunidad_autonoma), size = 3, position = position_jitter(width = 1, height = 1)) +
  scale_color_discrete(name = "Comunidades Autónomas") +
  labs(
    title = "Relación entre Alcohol y Deporte por Comunidad de España",
    x = "Casos de Alcohol",
    y = "Actividad Física"
  ) + 
  theme_minimal() +
  theme(
    plot.title = element_text(hjust = 0.5, face = "bold", size = 14),
    panel.border = element_rect(color = "black", fill = NA, size = 0.8),
    panel.grid.major = element_line(color = "gray", size = 0.5),
    panel.grid.minor = element_line(color = "lightgray", size = 0.25),
    legend.title = element_text(face = "bold"),
    legend.position = "right"
  )

grafico_pregunta_extra

```

En este gráfico podemos observar cada Comunidad Autónoma de España con un color diferente para que sea más rápido visualizar sus casos de alcohol y deporte.

Por lo general, se cumple la regla de que las comunidades que menos alcohol consumen son las que más deporte hacen. Pero no hay a grandes rasgos ninguna comunidad que beba mucho y realice muy poca actividad física (números realistas ya que deporte lo puede realizar gente de cualquier edad, loq ue no ocurre con el consumo de alcohol).
Esto me lleva a la conclusión de que, efectivamente, el alcohol influye directamente en el deporte, pero lógicamente siempre hay excepciones y otras variables aparte que afectan.

Para observar si puede tener algo de relación con esto la temperatura media de las comunidades, voy a agruparlas por regiones diferenciando el norte del país, el centro y el sur, donde la temperatura es similar.

```{r}
pregunta_extra_clasificada <- pregunta_extra %>%
  dplyr::mutate(region = dplyr::case_when(
    Comunidad_autonoma %in% c(
      "Galicia", "Asturias", "Cantabria", "Pais_Vasco", "Navarra", 
      "Cataluna", "Rioja", "Castilla_y_Leon", "Aragon"
    ) ~ "Norte de España",
    Comunidad_autonoma %in% c(
      "Extremadura", "Castilla_LaMancha", "Comunidad_Valenciana", 
      "Islas_Baleares", "Madrid"
    ) ~ "España centro",
    Comunidad_autonoma %in% c(
      "Andalucia", "Murcia", "Ceuta", "Melilla", "Islas_Canarias"
    ) ~ "Sur de España"
  ))
pregunta_extra_clasificada

```

```{r}
grafico_clasificado <- ggplot(pregunta_extra_clasificada, aes(x = casos_alcohol, y = actividad)) + 
  geom_point(aes(colour = region), size = 3, position = position_jitter(width = 1, height = 1)) +
  scale_color_manual(
    values = c(
      "Norte de España" = "lightblue", 
      "España centro" = "green", 
      "Sur de España" = "red"
    ),
    name = "Regiones"
  ) +
  labs(
    title = "Relación entre Alcohol y Deporte por Región de España",
    x = "Casos de Alcohol",
    y = "Actividad Física"
  ) + 
  theme_minimal() +
  theme(
    plot.title = element_text(hjust = 0.5, face = "bold", size = 14),
    panel.border = element_rect(color = "black", fill = NA, size = 0.8),
    panel.grid.major = element_line(color = "gray", size = 0.5),
    panel.grid.minor = element_line(color = "lightgray", size = 0.25),
    legend.title = element_text(face = "bold"),
    legend.position = "right"
  )

grafico_clasificado

```

Para este análisis debemos despreciar un poco grandes comunidades como son Madrid, Cataluña, Andalucía y Valencia (los más alejados a la derecha del gráfico), ya que los datos de alcohol y deporte no están en porcentaje con el número de población, por lo que al ser comunidades muy grandes y pobladas siempre van a dar los mayores números y no podríamos hacer una buena comparación entre comunidades.
Ocurre lo mismo con Ceuta y Melilla (los dos puntos rojos de la izquierda del todo), pero al contrario, debemos despreciarlas por ser muy pequeñas.

Observando este gráfico podemos decir que por lo general (no sabemos si por la temperatura o por otro factor), en el norte de España la población realiza mucho deporte y en el sur bastante poco. A nivel de alcohol están bastante compensadas las tres regiones por lo que la temperatura concluimos que no afecta demasiado.
Existirán otros múltiples factores que afecten. Para observarlos tendríamos que realizar un estudio más exahustivo con diferentes variables y muchos más datos.

Con todo este análisis final refuerzo la conclusión que sacamos antes: El alcohol sí influye en la realización de ejercicio físico, es un mal hábito que suele privarte de tener otros hábitos buenos. Pero no lo es en una gran medida, ya que vemos que sí hay comunidades con alto consumo de alcohol y alto nivel de deporte.

Finalizo con la opinión personal de que si mantienes el consumo de alcohol controlado para ocasiones puntuales y tienes una buena fuerza de voluntad podrás realizar deporte y otros buenos hábitos relacionados sin ningún problema.



```